臺灣臺北地方法院刑事判決
111年度審交易字第889號
公  訴  人  臺灣臺北地方檢察署檢察官
被      告  薛瀚(Sit Hon)




上列被告因過失傷害案件，經檢察官提起公訴（111年度調偵字
第1675號），本院判決如下：
    主  文
本件公訴不受理。
    理  由
一、公訴意旨詳如附件起訴書所載。
二、按告訴乃論之罪，告訴人於第一審辯論終結前得撤回其告訴
    ，又告訴經撤回者，應諭知不受理之判決，並得不經言詞辯
    論為之，刑事訴訟法第238條第1項、第303條第3款、第307
    條分別定有明文。
三、本件被告薛瀚(Sit Hon)經檢察官依刑法第284條前段之過失
    傷害罪提起公訴，然前揭之罪依同法第287條前段規定，須
    告訴乃論。茲據告訴人陳永翔於本院言詞辯論終結前具狀向
    本院表明撤回告訴，有刑事撤回告訴狀1份附卷足稽，爰就
    本案依前揭規定，不經言詞辯論，逕為不受理之判決。
據上論斷，應依刑事訴訟法第303條第3款、第307條，判決如主
文。
中　　華　　民　　國　　111 　年　　12　　月　　15　　日
                    刑事第二十庭法  官    謝欣宓
上正本證明與原本無異。 
如不服本判決應於收受送達後20日內向本院提出上訴書狀，並應
敘述具體理由；其未敘述上訴理由者，應於上訴期間屆滿後20日
內向本院補提理由書（均須按他造當事人之人數附繕本）「切勿
逕送上級法院」。告訴人或被害人如對於本判決不服者，應具備
理由請求檢察官上訴，其上訴期間之計算係以檢察官收受判決正
本之日期為準。因疫情而遲誤不變期間，得向法院聲請回復原狀
。
                                書記官    朱俶伶　
中　　華　　民　　國　　111 　年　　12　　月　　16　　日
附件：
臺灣臺北地方檢察署檢察官起訴書
                                   111年度調偵字第1675號
　　被　　　告　薛瀚  （Sit Hon,香港地區籍）
　　　　　　　　　　　　男　30歲（民國00年00月00日生）
　　　　　　　　　　　　住臺北市○○區○○○路0段0號6樓                           之1
　　　　　　　　　　　　居臺北市○○區○○路0段000號10樓                          之3
　　　　　　　　　　　　護照號碼：MM0000000號
上列被告因過失傷害案件，已經偵查終結，認應提起公訴，茲將
犯罪事實及證據並所犯法條分敘如下：
　　　　犯罪事實
一、薛瀚於民國110年11月28日凌晨零時54分許，駕駛租賃REA-9
    323號自小客車，沿臺北市○○區○○○路○0○道○○○○○○○於○○市○○
    區○○○路000號前，將車停放於路邊，從駕駛座開啟車門正欲
    下車之際，本應注意汽車臨時停車，開啟或關閉車門時，應
    注意車旁之行人或其他往來之車輛，並讓其人車先行，適安
    全無虞時，始得開啟車門下車，且依當時天候陰、夜間自然
    光線、有照明、柏油路面乾燥、無缺陷、無障礙物、視距良
    好、無號誌、速限每小時50公里等情況，並無不能注意之情
    形，竟疏未注意後方人車狀況，未等無來往車輛或讓後方人
    車先行情形下，即貿然開啟車門，適有同車道左後方由陳永
    翔所騎乘OOO-OOO普通重型機車駛至車旁，一時煞閃不及，
    撞及車門，人車倒地又擦撞左側停等紅燈由徐業浩駕駛OOO-
    OOOO號營業小客車，造成陳永翔身體受有雙膝擦挫傷等傷害
    。薛瀚於肇事後，在偵查機關或有偵查犯罪職權之公務員尚
    未發覺犯罪前，即向據報前來處理車禍之員警自首犯行，坦承肇
    事屬實並且願意接受裁判之意。
二、案經陳永翔訴由臺北市政府警察局大安分局報告偵辦。
　　　　　　證據並所犯法條
一、訊據被告薛瀚對於上開時地與告訴人陳永翔騎乘之機車發生車
    禍肇事，導致告訴人受傷之事實坦承不諱，惟辯稱渠並
    無過失之犯行：我開車門前有先看左後視鏡，後面沒有車，
    就發生車禍云云。然查，被告上開犯行，業據告訴人指訴明
    確，且有道路交通事故現場圖、道路交通事故談話紀錄表、
    道路交通事故調查報告表、道路交通事故肇事人自首情形紀
    錄表、臺北市政府警察局道路交通事故照片黏貼紀錄表及國
    泰綜合醫院診斷證明書一紙暨臺北市政府警察局道路交通事
    故初步分析研判表等附卷可稽。按汽車停車時，駕駛人應注
    意車旁之行人或其他往來之車輛，並讓其人車先行，適安全
    無虞時，始得開啟車門下車，是本案被告應有過失。且被告
    過失駕駛行為，核與告訴人之受傷間，具有相當因果關係，
    是其過失傷害犯行，堪以認定。
二、核被告薛瀚所為，係犯刑法第284條前段之過失傷害罪。另
    被告於案發後警員到場處理時，已停留在現場並向當場向承辦
    員警坦承為肇事人，表明接受裁判之意，此有道路交通事故
    談話紀錄表及道路交通事故肇事人自首情形紀錄表等附卷足憑
    ，此部分併請斟酌刑法第62條自首之規定，予以減輕其刑。
三、依刑事訴訟法第251條第1項提起公訴。
　此　致
臺灣臺北地方法院
中　　華　　民　　國　 111　　年　　9 　　月　　24　　日
　　　　　　　　　　　　　　　檢  察  官  黃  士  元
本件正本證明與原本無異
中　　華　　民　　國　 111　　年　　11　　月　　10　　日
　　　　　　　　　　　        書　記　官  吳  華  偉
附錄本案所犯法條全文
中華民國刑法第284條
因過失傷害人者，處 1 年以下有期徒刑、拘役或 10 萬元以下
罰金；致重傷者，處 3 年以下有期徒刑、拘役或 30 萬元以下
罰金。